【裁判字號】    90,自,149
【裁判日期】    920417
【裁判案由】    偽造文書
【裁判全文】
臺灣彰化地方法院刑事裁定                            九十年度自字第一四九號
    自  訴  人  甲○○
    被      告  乙○○
                丙○○
右列被告因偽造文書案件，經自訴人提起自訴，本院裁定如左：
    主  文
自訴駁回。
    理  由
一、自訴意旨如附件刑事自訴狀所載。
二、按法院或受命法官，得於第一次審判期日前，訊問自訴人、被告及蒐集或調查證
    據；第一項訊問及調查結果，如認為案件有第二百五十二條至第二百五十四條之
    情形者，得以裁定駁回自訴，刑事訴訟法第三百二十六條第一項前段、第三項分
    別定有明文。又犯罪事實應依證據認定之，無證據不得推定其犯罪事實，刑事訴
    訟法第一百五十四條亦規定甚明。
三、查本件自訴人依其自訴意旨認被告二人涉有偽造文書、包庇偽造文書犯行，無非
    係以其所收受中國國民黨臺灣省彰化縣委員會八十一年五月十九日（八一）彰一
    字第二○○號函文副本（內容敘及自訴人因無故曠職過久而遭撤職，及自訴人檢
    舉二林鎮黨部經費收支不實，經調查並無所檢舉事實等情），該函文所使用之「
    中國國民黨臺灣省彰化縣委員會章」之會章（自訴狀稱為「印信」），與其所知
    悉之另一會章有異，以及提出二林鎮黨部相關經費收支對照表數紙為其論據。訊
    據被告乙○○、丙○○二人均堅決否認有何偽造文書、包庇偽造文書之犯行，被
    告乙○○辯稱：系爭函文所蓋用之會章並非偽造，而函文內容，經上級派員調查
    ，並無不合等語。被告丙○○辯稱：伊當時係擔任會計，查核情形與實際情形相
    符，並無包庇之事等語。經查：本件前揭函文正本係發送其上級單位即臺灣省黨
    部收受，僅係同時副知自訴人，而臺灣省黨部對上開函文會章印文之真正並無疑
    義，自訴人徒於前揭函文會章印文影本旁逕行註記「印信偽造」字樣，復於其旁
    另一來源不明、相同文字之印文影本旁逕自註記「印信真」字樣，即空言遽指上
    開函文之會章印文及會章係屬偽造，尚嫌無據。次查自訴人另提出之二林鎮黨部
    經費收支對照表數紙，觀其內容僅係記載部分項目之經費支出數額，顯然無從依
    此認定上開函文有關經費查核結果之內容有何不實，自訴人此部份之指訴，同乏
    所據。末查自訴人經本院先後四次傳訊，均未到庭，亦未提出其他相關證據供本
    院審酌，本院復查無其他積極確切之證據足認自訴人所指訴之情節為真實，自無
    從僅憑自訴人之空泛指訴，逕認被告二人有何自訴意旨所認之犯行甚明。綜上所
    述，本件並無證據足認被告二人有何自訴人指訴之偽造文書或包庇偽造文書犯行
    ，渠等犯罪嫌疑均尚有不足，揆諸前開法律規定，本件自訴應予駁回。
據上論斷，依刑事訴訟法第三百二十六條第三項、第二百五十二條第十款，裁定如主
文。
中      華      民      國    九十二    年      四      月     十七     日
                                      臺灣彰化地方法院刑事第三庭
                                          法      官  李  進  清
右正本證明與原本無異。
如不服本裁定，應於裁定送達後五日內向本院提出抗告狀( 須附繕本 )。
                                          法院書記官  張  木  松
中      華      民      國    九十二    年      四      月     十七     日


司法院資訊處製作；財團法人民間司法改革基金會備份。
